JOAQUIM PEREIRA DA SILVA

CONTATO PROFISSIONAL

Telefones:

Celular: 47 99196.0983 Fixo: 47 3327.2173

E-mail: jpdsilva000@gmail.com

www.linkedin.com/in/joaquim-pereira-da-silva-14a9aa20

CNPJ: 42.715.613/0001-55

52.29-0-99 Outras atividades auxiliares dos transportes Terrestres não especificadas.

89.99-6-04 Treinamento em desenvolvimento profissional e gerencial.

82.19-9-99 Preparação de documentos e serviços especializados de apoio administrativo

85.99-6-99 Outras atividades de ensino não especificadas anteriormente.

ENDERECO:

Rua Vereador Romário da Conceição Badia, 111 apt. 31A. Itoupava Norte – Blumenau – SC CEP. 89053-599

RESUMO PROFISSIONAL

Sólida experiência na Gestão de Transportadora e Armazenagem consolidada na prática operacional e embasamento técnico de Gestão de Empresas de Transporte de Cargas, Instrutoria de cursos técnicos em Logística, Consultoria de Armazenagem e Lean Manufactoring.

QUALIFICAÇÃO PROFISSIONAL:

Responsável Técnico no Transporte Rodoviário Remunerado Cargas - TRRC Instrutor de Transito - Cursos especializados transporte Cargas e Operador Empilhadeira

Instrutor especialista em Gestão:

Curso Técnico e Superior em Logística, Planejamento Estratégico, Planejamento de Transportes, MEG – Modelo de Excelência de Gestão, Gestão por Resultados, Custos de Transporte, Precificação de Frete, Gestão Estratégica de Estoque e Armazenagem, Legislação de Transportes, Gestão de Contratos de Transporte, entre outros.

Instrutor especialista em Operações:

Instrutor de CETPP (antigo MOPP), CETE (Transporte Escolar), CETCP (Coletivo de Passageiros), CETVE (Veículos de Emergência), CETCI (Carga Indivisível), Movimentação e Manuseio de Produtos Perigosos, Formação de Conferentes de Carga, Arrumação de Cargas, Distribuição de Peso em Balança, Amarração de Cargas, Inspeção de Cintas de Amarração, NR20, NR11, Operador de Empilhadeira, Leitura e Análise de disco de Tacógrafo, entre outros.

FORMAÇÃO ACADEMICA:

MBA – Transporte Rodoviário de Cargas Católica SC – início em 07/2021.

Pós-Graduação em Gestão de Recursos Humanos Universidade Estácio de Sá – Nova Iguaçu – RJ – concluído em 2007.

Formação em Gestão de Transporte de Cargas e Logística Universidade Estácio de Sá – Rio de Janeiro – RJ – concluído em 2003.

Auditor ISO 39001 - Sistema de Gestão e Segurança Viária Programa Volvo de Segurança no Transito - Maio/2021.

Diversos cursos de capacitação e qualificação profissional em Gestão, Transporte Rodoviário e Armazenagem.

SERVICO VOLUNTÁRIO

CB-16 – Comitê Brasileiro de Transporte e Trafego.

Membro da Comissão de Estudo de Transporte de Produtos Perigosos.

Comissão da ABNT – Associação Brasileira de Normas Técnicas; integrada por profissionais especialistas, empresas do seguimento; órgãos governamentais fiscalizadores e executivos das políticas de segurança viária, com foco em revisar e atualizar as Normas Técnicas relativas ao Transporte Rodoviário de Produtos Perigosos

EXPERIÊNCIA PROFISSIONAL

CEBRAC - CENTRO BRASILEIRO DE CURSOS unidade Blumenau-SC

Desde: 27/09/2021 – Instrutor de Logística.

Instrutor curso profissionalizante em Logística.

LOJAS COLOMBO - CENTRO DE DISTRIBUIÇÃO - CURITIBA PR

De 02/2021 a 05/2021 - Supervisor de Expedição.

Distribuição da Carga de Trabalho, supervisão Operacional turno da noite, foco em otimização do carregamento e redução de avarias.

SEST SENAT – Blumenau

De 06/2018 a 05/2020 – Instrutor mensalista (contratado em regime CLT)

De 07/2013 a 06/2016 - Instrutor horista (contratado em regime CLT)

De 07/2009 a 07/2013 – Instrutor voluntariado (pro bono)

Instrutor especializado nos cursos de:

Excelência em Gestão, Planejamento de Transportes, Noções de Custos e Formação do Preço de Frete; Operador de Empilhadeira, Amarração de Cargas; Arrumação de Cargas; Gestão de Estoques; Qualificação para Manuseio de Produtos Perigosos, NR-20, CETPP (Específico Transporte de Produtos Perigosos), Conferência de Cargas, Atualização de MOPP, Gestão de Pneus, Noções básicas em Tacógrafo, etc.

SENAI - ITAJAI

De 03/2016 a 04/2018

Instituto de Logística – Consultor

Consultor especialista em Gestão de Estoques , Armazenagem e Transporte;

Consultor de Lean Manufactoring (Programa B+P - Brasil mais Produtivo),

Instrutor curso de gestão estratégica de estoques.

Instrutor curso técnico em Logística.

SENAI - BLUMENAU

De 10/2010 à 03/2015

Instrutor Curso Técnico de Logística Empresarial.

Professor nos cursos de Gestão de Transportes. Gestão de Distribuição, Gestão de Suprimentos, Gestão de Processos, Introdução à Logística, entre outros.

Instrutor de Curso de Qualificação Profissional.

Instrutor de Iniciação e Orientação Profissional, PCP (Planejamento Compras e Produção) e Gestão de Suprimentos.

Transportadora Itanorte Ltda.

23/04/2004 a 13/05/2010.

Gerente Administrativo Operacional

01/06/2009 a 13/05/2010; respondendo pelas áreas de treinamento, certificações e processos operacionais.

Gerente de Frota (Matriz – Blumenau)

De 02/06/2008 a 31/05/2009; unidade de negócios FROTA, inclui a gestão da frota e agregados, gestão do rastreamento e monitoramento da frota e agregados, manutenção da Frota e Segurança.

Gerente de Filial Rio de Janeiro

De 23/04/2004 à 02/06/2008 - Atividades inerentes da função, com especial ênfase à Gestão Administrativa e Operacional; foco na Gestão de Pessoas e desenvolvimento organizacional no transporte de químicos.

Transportadora Ajofer Ltda.

01/09/2003 à 23/04/2004 – Gerente de Filial em Curitiba – PR.

12/08/1998 à 30/03/2001 – Gerente de Filial no Rio de Janeiro – RJ.

01/02/1995 à 02/03/1996 - Gerente de Filial no Rio de Janeiro - RJ.

Nesta empresa exerci a gestão de filial em três oportunidades distintas, desenvolvendo atividades inerentes à função de gerente de filial. Empresa do seguimento de cargas fracionadas, com filiais no Rio de Janeiro x São Paulo x Campinas x Curitiba; com forte atuação no seguimento de pneus (Pirelli, Firestone e Michelan) e Lubrificantes (Texaco, Shell, Esso e Petrobrás), entre outros.

Transportadora Henrique Stefani Ltda

02/04/2001 à 30/09/2003 - Gerente de Filial no Rio de Janeiro - RJ

Nesta empresa atuei como gestor de filial e Coordenador da Equipe de Atendimento à Emergência do PAM (Plano de Ajuda Mútua), prestando serviços de transporte de óleo lubrificante para ICOLUB (Shell), Texaco e Esso (atualmente COSAN).

Atividades inerentes a gestão operacional e administrativa da unidade, foco em segurança nas operações. Destaque para operações de abastecimento de óleo lubrificante em navios. Atuei na desmobilização da unidade, venda de ativos, desligamento de funcionários e mudança de endereço. Ao encerrar atividades da filial retornei à Transportadora Ajofer, assumindo a gestão da unidade Curitiba.

GRUPO IRGA LUPERCIO TORRES

21/03/1988 à 14/06/1993 Gerente de Filial

Esta empresa marcou o início da vida profissional em Transporte de Cargas; iniciando no Transporte Marítimo de Cabotagem, operações de retroporto em Santos; Coordenação de Operação e Containers (São Paulo); Estruturação operação containers em operação rodo-fluvial (Porto Velho e Manaus); retornando a São Paulo para estruturação da oficina própria de containers (operação de off-hire). Ingressei no transporte rodoviário com a assunção do cargo de gerente de contratos em São José do Rio Pardo – SP; e posteriormente abertura operação Mercosul entre Uruguaiana RS e Buenos Aires – AR, até retornar à São Paulo e São José do Rio Pardo.

Outras experiencias profissionais:

COFAP CIA. FABRICADORA DE PÉÇAS - office boy interno.

MINISTÉRIO DA MARINHA - Militar da ativa

CIA PAULISTA DE LAMINAÇÃO - Escrita Fiscal

Blumenau, 28 fevereiro de 2022.

JOAQUIM PEREIRA DA SILVA